臺灣高等法院臺中分院刑事判決
110年度上訴字第1639號
上  訴  人  
即  被  告  吳怡純


選任辯護人  王聖傑律師            
            邱昱誠律師
            陳柏任律師
上列上訴人即被告因毒品危害防制條例等案件，不服臺灣臺中地
方法院109年度訴字第791號中華民國110年5月27日第一審判決（
起訴案號：臺灣臺中地方檢察署108年度偵字第22019號），提起
上訴後，臺灣臺中地方檢察署檢察官移送併案審理（108年度偵
字第29054號），本院判決如下：
    主  文
上訴駁回。
    犯罪事實
一、吳怡純明知依法不得販賣第三級毒品愷他命等毒品，竟基於
    參與三人以上以實施最重本刑逾五年有期徒刑之刑之罪所組
    成具有持續性、牟利性之有結構性犯罪組織（下稱犯罪組織
    ）之犯意，自民國108年2、3月間某日起，加入由葉宗益（
    業經本院110年度上訴字第1637號判決判處罪刑在案）、陳
    郡銘、許竝慈、陳銘智（上開3人被訴違反組織犯罪條例等
    犯行，經臺灣臺中地方法院《下稱臺中地院》判處罪刑後，分
    別另由本院以110年度上訴字第1632、1638號案件審理中）
    、霍怡安、王筱琇、林莉蓮（上開3人均業經臺中地院判處
    罪刑在案）、黃宇伸、楊雨桓、潘鈺珍（上開3人等均由另
    案偵查或審理）等人所組成實施販賣第三級毒品等罪之犯罪
    組織（下稱本案販毒集團），擔任早班之「總機」工作（工
    作時間為上午10時至同日晚上10時）。本案販毒集團之運作
    方式係透過該集團所使用之行動電話，在通訊軟體「微信」
    （下稱「微信」）建立暱稱「異人館」（嗣改為「春不荖養
    生會館」）、「八方雲集」、「芭蕾城市度假旅店」、「時
    光倉庫」、「Jo Malone香水專賣」、及「香奈爾」等帳號
    後，利用「微信」之廣告助手功能，向不特定人散布販賣毒
    品之訊息，經購毒者聯繫上開「微信」帳號後，即由擔任「
    總機」工作之成員，與購毒者約定交易毒品之數量及價金、
    交付之時間及地點等交易內容後，以通訊軟體「FaceTime」
    通知擔任「小蜜蜂」工作之成員，再由「小蜜蜂」駕車至約
    定地點與購毒者進行毒品交易，至於擔任「倉管」工作之成
    員，則負責補充毒品予「小蜜蜂」以及向「小蜜蜂」收取完
    成毒品交易所得之價金。吳怡純即與如附表一所示本案販毒
    集團成員，共同基於販賣第三級毒品以營利之犯意聯絡，於
    如附表一所示時間、地點，以如附表一所示交易內容，販賣
    含有第三級毒品4-甲基甲基卡西酮予彭建睿1次以營利。嗣
    經警自108年8月1日起，持搜索票或經受搜索人自願同意後
    ，於如附表二至十所示時間、地點，執行搜索及扣押，分別
    扣得如附表二至十所示之物，因而查獲。
二、案經臺中市政府警察局第五分局報告臺灣臺中地方檢察署（
    下稱臺中地檢署）檢察官偵查後起訴及移送併辦。
    理  由
壹、證據能力：
一、按被告以外之人於審判外之陳述，雖不符刑事訴訟法第159
    條之1至第159條之4之規定，然經當事人於審判程序同意作
    為證據，法院審酌該言詞陳述作成時之情況，認為適當者，
    得為證據；當事人、代理人或辯護人於法院調查證據時，知
    有刑事訴訟法第159條第1項不得為證據之情形，而未於言詞
    辯論終結前聲明異議者，視為有前項之同意，刑事訴訟法第
    159條之5定有明文。查檢察官、上訴人即被告吳怡純（下稱
    被告）及辯護人就本判決以下所引用被告以外之人於審判外
    之陳述之證據能力，均表示同意有證據能力或無意見（見本
    院卷第75至82、185、351至361頁），本院審酌該等證據之
    取得過程並無瑕疵，以之作為證據係屬適當，認均有證據能
    力。
二、次按「訊問證人之筆錄，以在檢察官或法官面前作成，並經
     踐行刑事訴訟法所定訊問證人之程序者為限，始得採為證
    據 」，組織犯罪防制條例第12條第1項定有明文。是本案關
    於 相關證人之警詢筆錄、在檢察官訊問時非經踐行刑事訴
    訟法 所定訊問證人程序之筆錄，自均不得採為被告犯組織
    犯罪防 制條例罪名之證據，故本判決後述所引用上開未經
    刑事訴訟 法所定訊問證人程序之訊問筆錄，均僅於認定被
    告犯販賣第三級毒品罪部分具有證據能力，合予敘明。　　
    　
三、又非供述證據之物證，或以科學、機械之方式，對於當時狀
    況所為忠實且正確之記錄，性質上並非供述證據，無傳聞法
    則規定之適用，如該非供述證據非出於違法取得，並已依法
    踐行調查程序，即不能謂其無證據能力。本件判決以下引用
    之非供述證據，經本院於審理時依法踐行調查證據程序，與
    本案待證事實具有自然之關聯性，且無證據證明係公務員違
    法取得之物，依法自得作為證據。
貳、認定犯罪事實之證據及理由：
　　訊據被告坦承加入本案販毒集團擔任早班之「總機」工作以
    及本案販毒集團之運作方式等事實，惟矢口否認有何本案販
    賣第三級毒品之犯行，辯稱：我於如附表一所示時間當天（
    即108年7月22日）遲到上班，如附表一所示販毒行為之「總
    機」人員不是我云云。辯護人亦為被告辯護稱：①彭建睿被
    警逮捕當日說有交付2張新臺幣（下同）1000元鈔票給楊惟
    凱，但楊惟凱當時全程被警跟監，當下被附帶搜索只有1960
    元，審酌毒品交易最重要的就是毒品、價金，彭建睿被逮捕
    時印象最深刻還講錯，顯見彭建睿所述不實在，誠如楊惟凱
    所述，當天可能根本不是買毒品，且縱使楊惟凱真的有交易
    ，有當小蜜蜂送毒品，但楊惟凱的聯絡人為「阿金」，是男
    性不是女性，可能是別人派遣小蜜蜂送毒品，不是被告；②
    被告當天因故遲到或請假，王筱琇曾幫被告代班，案發當天
    非無可能是王筱琇當班，被告的弟弟彭○○於案發當天有至佛
    教慈濟醫療財團法人台中慈濟醫院（下稱台中慈濟醫院）看
    診，被告於當天下午帶其弟弟彭○○從南投縣埔里鎮之住處出
    發去台中慈濟醫院看診，看診時間是當天下午5時7分，本案
    毒品交易之總機非被告，請判被告無罪云云。經查：
一、上開參與犯罪組織犯行，業據被告於警詢、偵訊、原審及本
    院時坦承不諱（見偵22019卷一第319至325、357至361頁；
    聲羈卷第60頁；偵聲450卷第36頁；原審卷一第158頁；原審
    卷二第39頁；原審卷三第292、400頁；本院卷第74、84至85
    、371頁）。上開販賣第三級毒品（如附表一所示）犯行，
    則據被告於警詢、偵訊、109年6月18日原審準備程序及109
    年8月13日原審審判程序時坦承不諱（見偵22019卷一第322
    至323、360頁；原審卷一第158頁；原審卷二第39頁）。被
    告前揭自白，核與證人葉宗益於偵訊之供述及證述（偵2201
    9卷一第181至184頁；聲羈卷第53至54頁；偵22019卷四第19
    7至200頁）、證人霍怡安於警詢、偵訊及原審之供述及證述
    （見偵22019卷一第367至372、413至416頁；聲羈卷第63頁
    ；偵聲450卷第40頁；偵22019卷四第123至128、147至149頁
    ；原審卷三第341至361頁）、證人王筱琇於偵訊及原審之供
    述及證述（見偵22019卷二第315至319頁；聲羈卷第71至72
    頁；原審卷三第361至380頁）、證人林莉蓮於偵訊之證述（
    見偵22019卷二第333至337頁）、證人許竝慈於偵訊之供述
    及證述（見偵22019卷二第253至260頁）、證人陳銘智於偵
    訊之供述及證述（見偵22019卷三第329至334頁）、證人陳
    郡銘於偵訊之供述及證述（見偵22019卷一第301至309頁）
    相符。並有①附表二所示地點搜索之資料【搜索票（見偵220
    19卷一第85至87頁）、搜索扣押筆錄及扣押物品目錄表（見
    偵22019卷一第89至91頁）、現場圖（見偵22019卷一第94頁
    ）、搜索現場及扣案物照片（見偵22019卷一第95至103頁）
    】；②如附表三所示地點搜索之資料【自願受搜索同意書（
    見偵22019卷一第105頁）、搜索扣押筆錄及扣押物品目錄表
    （見偵22019卷一第107至113頁）、搜索現場及扣案物照片
    （見偵22019卷一第127至130頁）】；③如附表四所示地點搜
    索之資料【自願受搜索同意書（見偵22019卷一第117頁）、
    搜索扣押筆錄及扣押物品目錄表（見偵22019卷一第119至12
    3頁）、搜索現場及扣案物照片（見偵22019卷一第131至132
    頁）】；④如附表五所示地點搜索之資料【搜索票（見偵220
    19卷一第333至335頁）、搜索扣押筆錄及扣押物品目錄表（
    見偵22019卷一第337至340頁）】；⑤如附表六所示地點搜索
    之資料【自願受搜索同意書（見偵22019卷一第237頁）、搜
    索扣押筆錄及扣押物品目錄表（見偵22019卷一第239至243
    頁）、搜索現場及扣案物照片（見偵22019卷一第247至252
    頁）】；⑥如附表七所示地點搜索之資料【自願受搜索同意
    書（見偵22019卷一第253頁）、搜索扣押筆錄及扣押物品目
    錄表（見偵22019卷一第255至263頁）、搜索現場及扣案物
    照片（見偵22019卷一第267至271頁）】；⑦如附表八所示地
    點搜索之資料【自願受搜索同意書（見偵31546卷第29頁）
    、搜索扣押筆錄及扣押物品目錄表（見偵31546卷第31至37
    頁）、搜索現場及扣案物照片（見偵31546卷第39至57頁）
    】；⑧如附表九所示地點搜索之資料【受搜票（見偵22019卷
    一第383至387頁）、自願受搜索同意書（見偵22019卷一第3
    97頁）、搜索扣押筆錄及扣押物品目錄表（見偵22019卷一
    第389至393頁）】；⑨如附表十所示地點扣押之資料【扣押
    筆錄及扣押物品目錄表（見偵22019卷二第289至293頁）】
    、員警職務報告（見偵22019卷三第325至326、343頁）；⑩
    蒐證照片、行動電話畫面照片及監視錄影畫面（見偵22019
    卷一第71至74、207至215、217至235、409至410頁；偵2201
    9卷二第85至98、297至301頁）；⑪衛生福利部草屯療養院10
    8年8月20日草療鑑字第1080800276號鑑驗書（見偵22019卷
    四第241頁）、108年8月23日草療鑑字第1080800274號鑑驗
    書（見偵22019卷四第243頁）、108年8月23日草療鑑字第10
    80800275號鑑驗書（見偵22019卷四第239頁）、108年11月1
    3日草療鑑字第1081100177號（見偵31546卷第129至132頁）
    、108年11月15日草療鑑字第1081100178號鑑驗書（見偵315
    46卷第127頁）；⑫內政部警政署刑事警察局108年9月17日刑
    鑑字第1080081075號鑑定書（見偵22019卷四第245至246頁
    ）、109年1月2日刑鑑字第1088018115號鑑定書（見偵31546
    卷第125至126頁）在卷可憑，及如附表二至十所示之物扣案
    可佐。足認被告前揭任意性自白，核與事實相符，堪可採信
    。　
二、被告雖翻異前詞，否認為本案販賣第三級毒品（如附表一所
    示）犯行，並以前揭情詞置辯，惟查：
　㈠證人彭建睿①於偵訊時具結證稱：我於108年7月22日2點左右
    ，撥打電話向「微信」暱稱「芭蕾城市度假旅店」購買毒品
    ，回應的是一個女生，她有問我數量，我有說我要多少數量
    ，對方有毒咖啡包、愷他命等毒品可以挑，我是挑OFF系列
    的毒咖啡包，然後我們約在昌平路與興安路的統一超商進行
    交易，對方是一名男子開車過來，我就上車坐在副駕駛座，
    車上只有我跟該男子，我是以新臺幣（下同）1,400元購買2
    包毒咖啡包，交易完成後我先下車，接著員警走過來，我就
    配合將毒咖啡包放在地上，當時該男子已經開車走了，所以
    我不清楚該男子有無被員警逮捕等語（見偵20455號卷第164
    至165頁）。②於原審證稱：我於108年7月22日下午2時10分
    許，在臺中市○○區○○路0段00號前，有被員警查獲、扣得毒
    咖啡包2包，該2包毒咖啡包是我透過「微信」聯繫、以1,40
    0元之價格所購得，我是於當天下午1、2時許，透過「微信
    」以文字、語音向暱稱「芭蕾城市度假旅店」之人洽購毒品
    ，當時以「微信」跟我約定交易地點、金額的人是個女生，
    但來現場跟我交易毒品的是一個男生，我跟對方約在昌平路
    一段70號見面交易，我有給對方錢，對方也有拿毒咖啡包給
    我，我們有完成交易，因為我不認識對方，如果我沒有給對
    方錢，對方也不會把毒品給我；我於108年7月22日下午是自
    己想要購買毒咖啡包，不是員警叫我去買的，我是在不知情
    的情況下被員警查獲，我不是配合警方去購買毒品等語（見
    原審卷三第101至110頁）。依證人彭建睿，證人彭建睿於如
    附表一所示之時間、地點，與本案販毒集團進行如附表一所
    示之毒品交易等情。
　㈡核證人彭建睿前揭所述，前後一致，且與證人即員警田政峯
    於原審證稱：查獲彭建睿於108年7月22日與他人交易毒咖啡
    包之案件是偵查隊所承辦，我當時是跟偵查隊一起配合，我
    只負責製作彭建睿的筆錄，我確定彭建睿不是警方找去購買
    毒品的人，因為我事前有跟偵查隊開會，開會時都沒有提到
    此點，當天就是一直跟著先前所查獲的藥腳指認的車牌號碼
    000-0000號汽車，跟到毒品交易而依法辦理，當初是因為跟
    車才查到彭建睿購買毒品，彭建睿不是配合警方去購毒等語
    （見原審字卷三第96至97頁）相符，並有偵查報告（見偵20
    455卷第27頁）、偵辦刑案職務報告書（見偵20455卷第29頁
    ）、車輛詳細資料報表（見偵20455卷第101頁）、車行紀錄
    匯出文字資料（見偵20455卷第105頁）、道路監視器錄影畫
    面截圖（見偵20455卷第43至47、99至101頁）、彭建睿所使
    用行動電話之畫面翻拍照片（見偵20455卷第97頁）、臺中
    市政府警察局第二分局扣押筆錄及扣押物品目錄表（見偵20
    455卷第87至91頁）、查獲彭建睿之現場及扣案物品照片（
    見偵20455卷第95頁）、衛生福利部草屯療養院108年8月8日
    草療鑑字第1080800045號鑑驗書（見偵22019卷四第317頁）
    在卷可佐。足證彭建睿確有於108年7月22日下午1、2時許，
    透過「微信」向使用暱稱「芭蕾城市度假旅店」之本案販毒
    集團所屬某女性「總機」成員洽購毒品後，於如附表一所示
    之時間、地點，與本案販毒集團所屬某男性「小蜜蜂」成員
    完成如附表一所示交易內容之毒品交易。起訴書及移送併辦
    意旨書雖記載本案毒品交易（如附表一所示）之共犯「小蜜
    蜂」為楊惟凱，然楊惟凱涉嫌共犯本案毒品交易部分，業經
    檢察官認證據不足以證明楊惟凱為本次毒品交易之「小蜜蜂
    」，而對楊惟凱為不起訴處分，此有臺中地檢署108年度偵
    續字第185號不起訴處分書（見本院卷第95、103、107至109
    頁）在卷可稽，尚難逕認楊惟凱為本次毒品交易之「小蜜蜂
    」，自應認本案毒品交易之「小蜜蜂」，為本案販毒集團所
    屬之某男性「小蜜蜂」成員。　　
  ㈢被告雖辯稱其非本案毒品交易（如附表一所示）之「總機」
    人員云云。然查：
　⒈被告於108年7月間，在臺中市○○區○○路00巷0號401室內，使
    用「芭蕾城市度假旅店」等「微信」暱稱，以輪班方式與霍
    怡安同一組擔任本案販毒集團之「總機」工作，被告負責早
    班【從上午10時到同日晚上10時】，霍怡安負責晚班【從晚
    上10時到翌日上午10時】，王筱琇係代班從事「總機」工作
    ，被告或霍怡安不在時，才會由王筱琇代班等節，為被告所
    承認（見偵22019卷一第320至322、358至359頁；原審卷三
    第308至309、400頁），且據證人霍怡安於警詢、偵訊及原
    審證述明確（見偵22019卷一第369至371、414至416頁；原
    審卷三第342至361頁）。是以，本案證人彭建睿聯絡如附表
    一所示毒品交易之時間，既係於108年7月22日下午1、2時許
    ，此時乃本案販毒集團排定由被告當班負責「總機」工作之
    時間，堪認本案證人彭建睿透過「微信」向暱稱「芭蕾城市
    度假旅店」洽購毒品時，係由被告擔任「總機」接洽此次毒
    品交易。
　⒉觀之被告歷次辯詞：①於109年12月31日原審審判程序時，被
    告辯稱：我是聽到上一班交接的霍怡安跟我說彭建睿當時沒
    有錢，所以沒有交易成功，那通電話不是我接的，那個班次
    確實是我，但開完庭後我有回去翻閱臉書、IG的紀錄，我當
    天確實是遲到上班的，該次交易是霍怡安擔任總機等語（見
    原審卷三第93至94頁）；②於110年3月16日原審再行準備程
    序時，被告改稱：108年7月22日當天我休假，所以我沒有擔
    任總機，我也不清楚本案毒品交易有沒有成功等語（見原審
    卷三第292頁）；③於110年5月6日原審審判程序時，經詰問
    證人霍怡安、王筱琇後，被告又改稱：警方是用班表時刻來
    跟我確認這個案子，可是我有回去查詢我自己的IG紀錄，那
    個時間點那天我確實是遲到的等語（見原審卷三第402頁）
    ；④經原審判決後，於上訴理由狀及110年10月4日本院準備
    程序時，被告辯稱：當天我因故遲到，是由王筱琇代班等語
    （見本院卷第13、74頁），並聲請函查被告所持用行動電話
    門號於108年7月22日之行動上網資料、王筱琇之就讀學校及
    於108年7月22日當天實習課之點名紀錄等資料（見本院卷第
    13至14、83、89至90頁）為證；④經本院依上開聲請函查，
    待遠傳電信股份有限公司回覆已查無資料（見本院卷第129
    、131頁所附該電信公司回覆資料），及王筱琇所就讀之學
    校（學校名稱詳卷）於110年10月30日函覆稱：108年7月22
    日之實習時間為上午8時至下午4時，王筱琇於108年7月22日
    當天正常出勤，無請假紀錄等情（見本院卷第135至139頁所
    附該學校函文暨檢附之資料）後，於110年11月18日本院審
    判程序，被告又改稱：我查我媽媽的手機紀錄，有看到7月2
    2日我弟弟有就診紀錄，我到慈濟醫院調我弟弟的病歷，看
    診時間是17時05分進入看診，當天下午我媽媽要上班，所以
    是我帶我帶弟弟去的，我是看到資料才想到這個狀況等語，
    並表示其母親黃國靉、弟弟彭○○及其母親之工作伙伴陳韋貞
    均可證明此事（見本院卷第185、203至207、288至290頁）
    ，及提出臺中慈濟醫院門診病歷單之翻拍照片為據（見本院
    卷第209頁）。核被告歷次辯詞顯示，被告就108年7月22日
    當天其究竟是遲到上班，抑或請假未上班？究竟是由晚班的
    霍怡安遲延下班而與其交接班，抑或由王筱琇代班？等節，
    前後辯解反覆不一，已難遽信。
　⒊證人彭建睿透過「微信」向使用暱稱「芭蕾城市度假旅店」
    之女子洽購毒品之時間（即108年7月22日下午1、2時許），
    為「早班」時段，且距證人霍怡安（「晚班」）上班期間之
    結束時點（即108年7月22日上午10時許）至少3小時後，而
    非發生於交接班之時間點（即上午10時許）附近，衡情，已
    難認證人霍怡安有何暫代班之可能。酌以證人霍怡安於原審
    證稱：本案我擔任「總機」工作的地點在福雅路，據我所知
    只有吳怡純跟我一起在這個地點擔任「總機」工作，我是擔
    任晚上10點到隔天早上10點的晚班，我每次只要工作時間到
    就自己走了，我不會等吳怡純來接班，所以如果購毒者是在
    下午1、2點的時候撥打「微信」要購毒，一定不可能是我接
    聽等語（見原審卷三第342至345頁），已明確證述其未曾因
    無人接班而延長上班時間之情。足見被告所辯：108年7月22
    日當天因遲到或請假，由霍怡安暫代班云云，顯與事實不符
    ，不足採信。　
　⒋王筱琇曾擔任本案販毒集團之「總機」代班人員乙節，固據
    被告供述及證人王筱琇證述明確。然證人王筱琇於原審證稱
    ：我從108年4月多開始在本案販毒集團擔任「總機」工作，
    我沒有固定當班，如果其他「總機」人員休假，本案販毒集
    團的人會提前打電話給我，我有空的話才會過去代班，我代
    過吳怡純的班，但我忘記幫吳怡純代過幾次班；本案販毒集
    團要找我代班「總機」工作時，一定要提早跟我說，太臨時
    跟我說的話，我基本上不可能去代班，因為我只有星期六、
    日可以代班，所以要提前問我，他們差不多會在一個禮拜之
    前問我等語（見原審卷三第362至363、378頁）明確。由證
    人王筱琇之證述可知，證人王筱琇無法臨時代班「總機」工
    作，是被告既辯稱其於108年7月22日係遲到上班，本案販毒
    集團顯無可能臨時安排證人王筱琇代班，被告所辯當天遲到
    而由證人王筱琇，難認屬實。又證人王筱琇於原審亦證稱：
    我從108年7月中旬到同年8月中旬之間有在醫院實習，實習
    的時間是禮拜一到禮拜五，每天早上7點半到下午4、5點，
    我在實習的過程中，只有曾在108年8月1日或同年月2日因為
    本案開庭而請過假，其他時間我都沒有請假，所以108年7月
    22日禮拜一下午1、2點這個時間，我應該是在醫院裡面實習
    ，沒有辦法去代班「總機」工作等語（見原審卷三第368至3
    70頁），且本院依辯護人之聲請向證人王筱琇所就讀學校（
    學校名稱詳卷）函查108年7月22日當天實習課之點名紀錄等
    資料（見本院卷第13至14、83、89至90、133頁），經該學
    校於110年10月30日函覆亦稱：108年7月22日之實習時間為
    上午8時至下午4時，王筱琇於108年7月22日當天正常出勤，
    無請假紀錄等情，此有該學校之函文暨所檢附資料（見本院
    卷第135至139頁）在卷可稽，更可證被告所辯108年7月22日
    當天其因遲到或請假而由證人王筱琇代班云云，顯與事實不
    符，不足採信。
　⒌被告雖於本院審理時，又辯稱：108年7月22日當天，我帶弟
    弟去台中慈濟醫院看診，不可能為本案毒品交易之「總機」
    人員云云。但查：
　⑴被告於距離本案毒品交易日（108年7月22日）不久之108年8
    月2日警訊時及同日偵訊時，分別於警方及檢察官詢問於108
    年7月22日之本案毒品交易是否其擔任總機派遣小蜜蜂乙節
    時，均明確供承當天是當班派遣小蜜蜂等語（見偵22019號
    卷一第322至323、360頁）。衡情，被告於上開警詢及偵訊
    時，距離本案毒品交易不到半個月，倘被告於本案毒品交易
    當天確有帶弟弟去就診而未上班之情事，豈可能於警詢及偵
    訊時均未提及此事，甚至於原審審理時、上訴狀及上訴理由
    狀、110年10月4日本院準備程序時，均未提及此事。是被告
    直至距離本案毒品交易已逾2年後之110年11月18日本院審判
    期日前，才突然辯稱當天是陪弟弟去看診，並聲請傳喚其母
    親黃國靉、弟弟彭○○及其母親之工作伙伴陳韋貞到庭作證（
    見本院卷第185、203至207、288至290頁），顯不合常理，
    尚難遽信。
　⑵被告所提出之台中慈濟醫院門診病歷單翻拍照片，雖記載：
    病患彭○○於108年7月22日下午5時7分就診，醫師看診提問過
    去病史（Past Hx）「cyanosis event at 4m/0,cause?」時
    ，家屬回答（family Hx）「his elder sister had epilep
    sy」等情（見本院卷第209頁），辯護意旨並據此主張：被
    告於108年7月22日當天帶其弟弟彭○○就診，醫師當時有詢問
    被告有無罹患癲癇，此為被告之不在場證明云云（見本院卷
    第186、204頁）。但經本院向台中慈濟醫院門函詢上開病歷
    單記載之內容文意為何，經該醫院回覆稱：①病歷記載之Pas
    t Hx（過去病史）「cyanosis event at 4m/0,cause?」及f
    amily Hx（家屬回答）「his elder sister had epilepsy
    」，均是依據病患母親於107年10月24日就診回答過去病史
    時所述而紀錄之；②病患於108年7月22日當天係何家屬陪同
    就診因時間久遠，無法記得等情，此有台中慈濟醫院110年1
    2月6日慈中醫文字第1101511號函暨檢附之彭翔寗病情說明
    書及門診病歷單（見本院卷第275至281頁）在卷可稽。足見
    辯護意旨所稱：上開病歷單之記載內容，係被告於108年7月
    22日陪同彭○○就診時回答醫師之提問云云，顯與事實不符，
    不足採信。
　⑶被告雖聲請傳喚黃國靉（被告的母親）、彭○○（被告的弟弟
    ）及陳韋貞（被告母親的工作伙伴）到庭作證，且除證人彭
    ○○行使拒絕證言權（見本院卷第330頁）外，證人黃國靉及
    陳韋貞均證稱：伊2人於108年7月22日下午約1時許有看到被
    告在伊2人位於南投縣○里鎮○○路000號之美容工作室，當天
    下午有一位預約客人需要伊2人做美容服務，所以當天黃國
    靉叫被告載彭○○去台中慈濟醫院就診云云（見本院卷第331
    至342、343至351頁）。然：①被告於警詢及偵訊時（距離案
    發時不到半個月，記憶應較清晰），從未提及此事，甚至於
    原審審理時、上訴狀及上訴理由狀、110年10月4日本院準備
    程序時，均未提及此事，有如前述，且迄至本件案發2年多
    後之本院審判期日（110年11月18日）前，被告及其母親、
    母親友人等人才突然想起2年多前之本案毒品交易日被告是
    陪弟弟去看診，顯不合常理。②證人黃國靉證稱：被告於108
    年6月底7月至被羈押前都跟我一起住在南投縣○里鎮○○路000
    號，沒有住在臺中云云（見本院卷第332、339頁），及證人
    陳韋貞證述：被告於108年7月間住在南投縣○里鎮○○路000號
    美容室，我每天中午都要叫他起床云云（見本院卷第347、3
    48、350頁），均與被告供述其承租臺中市○○區○○路00巷0號
    401室房屋，自108年7月2日搬進去，於108年7月間在臺中上
    班從事本案販毒集團之「總機」工作，為早班（上午10時到
    同日晚上10時）之「總機」人員等情（見偵22019卷一第320
    至325頁）顯不相符。③酌以證人黃國靉對被告所述前揭租屋
    及上班情事，均毫無知悉（見本院卷第341至342頁），且依
    被告及證人黃國靉所述，其等是在本案上訴至本院後，查看
    證人黃國靉的手機紀錄，發現證人黃國靉的行事曆記載彭○○
    於108年7月22日就診，到台中慈濟醫院調彭○○的病歷，看到
    就診時間是下午5時5分，因此主張被告當天是帶彭○○去就診
    ，被告當天沒有上班云云（見本院卷第185、341頁），證人
    黃國靉於108年7月22日之手機行事曆亦記載，證人黃國靉、
    陳韋貞之美容工作室，於當天有一名預約客人「瀛心」，預
    約下午1時30分做臉、下午5時手腳光療等情（見本院卷第37
    7頁）。但上開證人黃國靉之手機行事曆並未註記係由被告
    載彭○○就診之情，且從「南投縣○里鎮○○路000號」開車至「
    台中慈濟醫院」之路程時間，約僅需要46分鐘或53分鐘，此
    有辯護人提出之Google地圖資料（見本院卷第301頁）在卷
    可稽，而依證人黃國靉、陳韋貞所述，當天僅這一位客人，
    沒有其他客人，證人黃國靉是負責做臉，證人陳韋貞負責做
    手腳指甲光療，做臉約2小時（見本院卷第335、347至350頁
    ），衡情，證人黃國靉於當天下午1時30分許為客人做臉服
    務（2小時）後，僅為下午3時30分，仍有充足時間載彭○○至
    台中慈濟醫院就診（就診時間為下午5時5分許），根本無需
    由被告載彭○○去就診。況依證人黃國靉所述，被告當時沒有
    工作、返回南投縣埔里鎮居住、在臺中沒有住處，則當天倘
    真係因證人黃國靉工作繁忙而由被告載彭○○至臺中就診，衡
    情，理應係由被告載彭○○返家，證人黃國靉根本不用去台中
    慈濟醫院，但證人黃國靉卻又稱其服務完該名客人後有前往
    臺中及彭○○係其載回家（見本院卷第339頁），其所述顯有
    悖常情。由上開說明，足見證人黃國靉及陳韋貞前揭證述，
    應係礙於親情或友情所為附和被告辯解之詞，與事實不符，
    不足採信。
　㈣彭建睿確有於108年7月22日下午1、2時許，透過「微信」向
    使用暱稱「芭蕾城市度假旅店」之本案販毒集團所屬某女性
    「總機」成員洽購毒品後，於如附表一所示之時間、地點，
    與本案販毒集團所屬某男性「小蜜蜂」成員完成如附表一所
    示交易內容之毒品交易，及本案證人彭建睿聯絡本案毒品交
    易之時間，係被告當班負責「總機」工作之時間，且由被告
    接洽此次毒品交易等情，業據本院認定如前，雖就本案毒品
    交易之「小蜜蜂」是否確為楊惟凱乙節，尚屬有疑，檢察官
    因此對楊惟凱為不起訴處分，有如前述，但仍無礙本案犯罪
    事實之認定。是辯護意旨以彭建睿之證詞與楊惟凱不符，卷
    證資料不能證明本案毒品交易之「小蜜蜂」為楊惟凱乙節，
    認證人彭建睿之證詞不實，不能證明被告為本案毒品交易之
    「總機」云云，亦非可採。
三、按販賣毒品係違法行為，非可公然為之，且毒品可任意分裝
    、增減份量、調整純度，其價格並隨時依交易雙方之關係、
    資力、需求量、對行情之認知、來源是否充裕、查緝是否嚴
    緊、購買者被查獲時供出來源之風險評估等因素而變動，既
    無公定價格，亦無法一概而論；因而販賣之利得，除經坦承
    犯行，或帳冊價量均臻明確外，委難察得實情。然衡以毒品
    價格昂貴且不易取得，其販賣行為涉及重罪，並為治安機關
    所嚴加查緝，若販賣毒品之人無利可圖，應無冒著被查獲之
    風險而平白攜帶毒品往返送交他人、自曝於險之理，故販賣
    毒品之人有從中賺取價差或量差而牟利之意圖及事實，應屬
    合理認定。從而對於有償之毒品交易，除別有事證足認係按
    同一價格轉讓、確未牟利者外，如僅以未確切查得販賣毒品
    賺取之價差或量差，即認定非法販賣之事證不足，將導致知
    過坦承之人面臨重罪，飾詞否認之人，反而僥倖得逞，將失
    情理之平。查被告於本案行為時係智識正常之人，對於毒品
    交易屬犯罪行為當知之甚稔，酌以被告擔任本案販毒集團之
    「總機」工作，是為了賺錢，且於本案遭查獲前確有獲取報
    酬乙節，業據被告供述明確（見偵22019卷一第323、359頁
    ），堪認被告係基於營利之意圖而為本案販賣第三級毒品（
    如附表一所示）犯行無訛。
四、綜上所述，被告前揭辯解及辯護意旨，均非可採，本案事證
    明確，被告上開參與犯罪組織及販賣第三級毒品之犯行，均
    可認定，應予依法論罪科刑。
參、論罪說明：
一、按行為後法律有變更者，適用行為時之法律，但行為後之法
    律有利於行為人者，適用最有利於行為人之法律，刑法第2 
    條第1項定有明文。查被告為本案行為後，毒品危害防制條
    例第4條第3項及第17條第2項等規定，已於109年1月15日修
    正公布施行，並於同年7月15日生效。其中：①毒品危害防制
    條例第4 條第3項規定「製造、運輸、販賣第三級毒品者，
    處7年以上有期徒刑，得併科新臺幣7百萬元以下罰金」，修
    正後規定為「製造、運輸、販賣第三級毒品者，處7年以上
    有期徒刑，得併科新臺幣1千萬元以下罰金」；②修正前毒品
    危害防制條例第17條第2項規定「犯第4條至第8條之罪於偵
    查及審判中均自白者，減輕其刑」，修正後則規定為「犯第
    4條至第8條之罪於偵查及歷次審判中均自白者，減輕其刑」
    。經比較前揭修正前、後規定可知：①毒品危害防制條例第4
    條第3項規定（販賣第三級毒品）之構成要件未變更，然得
    併科罰金之刑度較修正前提高；②毒品危害防制條例第17條
    第2項規定，依其修正理由「考量原立法之目的，係在使前
    述毒品案件之刑事訴訟程序儘早確定，當以被告於歷次審判
    中均自白犯罪者，始足當之」，故修正明定須於偵查及「歷
    次審判中」均自白者，始減輕其刑。是上開規定，經比較新
    舊法結果，均以修正前之規定對被告較為有利，依刑法第2 
    條第1項前段規定，均應適用被告行為時法即修正前毒品危
    害防制條例第4條第3項及第17條第2項規定。
二、依本案情節及卷內證據可知，被告所參與之本案販毒集團，
     其成員已逾3人以上，且本案販毒集團係透過「微信」向不
    特定人散布販賣毒品訊息，並由集團成員分別擔任「倉管」
    、「總機」及「小蜜蜂」等工作，藉以完成毒品交易，足徵
    本案販毒集團計畫縝密、分工精細，實須投入相當成本及時
    間，方能如此為之，顯非為立即實施犯罪而隨意組成，故本
    案販毒集團屬三人以上以實施販賣毒品罪（均屬最重本刑逾
    五年有期徒刑之刑之罪）所組成且具有持續性、牟利性之有
    結構性組織無訛。　　
三、核被告所為，係犯組織犯罪防制條例第3條第l項後段之參與
    犯罪組織罪、修正前毒品危害防制條例第4條第3項之販賣第
    三級毒品罪。公訴意旨雖謂：本案買方自始欠缺購毒真意而
    販賣未遂，被告係犯修正前毒品危害防制條例第4條第6項、
    第3項之販賣第三級毒品未遂罪云云【起訴書附表二編號9部
    分；移送併辦意旨書編號8部分】，惟證人彭建睿係出於己
    意聯繫本案販毒集團進行如附表一所示之毒品交易，並非配
    合員警佯裝有意向本案販毒集團購買毒品等情，有如前述，
    起訴法條容有誤會，業經原審及本院於審理中告知被告涉犯
    販賣第三級毒品既遂罪，被告得以充分行使防禦權，又此部
    分係既、未遂行為態樣之變更，無涉罪名變更，自無庸引用
    刑事訴訟法第300條變更起訴法條，應逕予更正，附此敘明
    。
四、被告與如附表一所示本案販毒集團成員間，就上開販賣第三
    級毒品犯行，有犯意聯絡及行為分擔，為共同正犯。
五、按行為人以一參與詐欺犯罪組織，並分工加重詐欺行為，同
     時觸犯參與犯罪組織罪及加重詐欺取財罪，雖其參與犯罪
    組 織之時、地與加重詐欺取財之時、地，在自然意義上非
    完全 一致，然二者仍有部分合致，且犯罪目的單一，依一
    般社會 通念，認應評價為一罪方符合刑罰公平原則，應屬
    想像競合 犯，如予數罪併罰，反有過度評價之疑，實與人
    民法律感情 不相契合。又基於無責任即無刑罰原則，責任
    之評價與法益 之維護息息相關，對同一法益侵害為雙重評
    價，為過度評價 ；對法益之侵害未予評價，則評價不足，
    均為所禁。刑罰要 求適度之評價，俾對法益之侵害為正當
    之維護。因此，加重 詐欺罪係侵害個人財產法益之犯罪，
    其罪數計算，以被害人 數、被害次數之多寡，決定其犯罪
    之罪數；核與參與犯罪組 織罪之侵害社會法益，應以行為
    人所侵害之社會全體利益 為準據，認定係成立一個犯罪行
    為，有所不同。是以，倘若行為人於參與犯罪組織之繼續中
    ，先後加重詐欺數人財物，因行為人僅為一參與組織行為，
    侵害一社會法益，應僅就首次犯行論以參與犯罪組織罪及加
    重詐欺罪之想像競合犯，而其後之犯行，乃為其參與組織之
    繼續行為，為避免重複評價，當無從將一參與犯罪組織行為
    割裂再另論一參與犯罪組織罪，而與其後所犯加重詐欺罪從
    一重論處之餘地（最高法院107年度台上字第1066號判決意
    旨參照）。又上開判決雖係以參與詐欺犯罪組織後實施加重
    詐欺取財罪作為論述基礎，惟避免對於同一不法要素予以過
    度評價之想像競合犯規定，不論於何種犯罪類型均應一體適
    用，方能貫徹刑法上之公平原則，是就參與販毒犯罪組織後
    實施販賣毒品相關罪名之刑法評價，亦應得援用上開判決意
    旨而為認定。基此，本案被告之參與犯罪組織行為及販賣第
    三級毒品行為間，因主觀上均係以販賣毒品以營利為最終目
    的，具有行為局部之同一性，依一般社會通念，應分別評價
    為法律概念之一行為，方符刑罰公平原則，而依卷內起訴資
    料所示，僅得認定被告於加入本案販毒集團後，有實施如附
    表一所示之販賣第三級毒品犯行，基於有疑唯利被告原則，
    自應認上開犯行係被告加入本案販毒集團實施之首次犯行，
    揆諸前揭說明，應就本案被告論以法律上一行為同時觸犯參
    與犯罪組織罪、販賣第三級毒品罪之想像競合犯，依刑法第
    55條前段之規定，從一重之販賣第三級毒品罪處斷。公訴意
    旨認本案被告所犯部分應分論併罰，容有誤會，附此敘明。
肆、是否減輕其刑之說明：
一、按犯毒品危害防制條例第4條至第8條之罪於偵查及審判中均
    自白者，減輕其刑，修正前毒品危害防制條例第17條第2項
    定有明文。又不論該被告之自白，係出於自動或被動、簡單
    或詳細、一次或多次，並其自白後有無翻異，苟其於偵查及
    審判中均有自白，即應依修正前毒品危害防制條例第17條第
    2項減輕其刑（最高法院98年度台上字第6928號判決意旨參
    照）。經查：被告就其所為本案販賣第三級毒品犯行，於偵
    查中自白（見偵22019卷一第322至323、360頁），雖被告於
    本院否認犯行，然被告於原審109年6月18日準備程序及109
    年8月13日審判程序均坦認其為如附表一所示販毒行為之「
    總機」人員（見原審卷一第158頁；原審卷二第39頁），堪
    認被告於審理階段曾就其所為本案販賣第三級毒品犯行為自
    白，是縱被告於自白後翻異前詞而改為否認其涉有如附表一
    所示之販毒犯行，依前揭說明，仍有修正前毒品危害防制條
    例第17條第2項之適用，應依該規定減輕其刑。
二、次按想像競合犯之處斷刑，本質上係「刑之合併」。其所謂
    從一重處斷，乃將想像競合犯組成之評價上數罪，合併為科
    刑一罪，其所對應之刑罰，亦合併其評價上數罪之數法定刑
    ，而為一個處斷刑。易言之，想像競合犯侵害數法益者皆成
    立犯罪，論罪時必須輕、重罪併舉論述，同時宣告所犯各罪
    名，包括各罪有無加重、減免其刑之情形，亦應說明論列，
    量刑時併衡酌輕罪部分量刑事由，評價始為充足，然後依刑
    法第55條前段規定「從一重處斷」，非謂對於其餘各罪可置
    而不論。因此，法院決定處斷刑時，雖以其中最重罪名之法
    定刑，做為裁量之準據，惟於裁量其輕重時，仍應將輕罪合
    併評價在內。又按「參與犯罪組織情節輕微者，得減輕或免
    除其刑」、「犯參與犯罪組織罪，於偵查及審判中均自白者
    ，減輕其刑」，組織犯罪防制條例第3條第1項但書、第8條
    第1項後段分別定有明文。經查：
　㈠被告參與本案販毒集團後，係擔任「總機」工作，而該工作
    就本案販毒集團完成販毒行為，實屬不可或缺之角色，尚難
    認其參與本案販毒集團有何情節輕微之處，無組織犯罪防制
    條例第3條第1項但書減免其刑規定之適用。
　㈡被告就其參與本案販毒集團之犯行，於偵查及審判中均坦承
    不諱，就其所犯參與犯罪組織罪部分，應依組織犯罪防制條
    例第8條第1項後段規定減輕其刑，然因被告所犯參與犯罪組
    織罪與其所犯販賣第三級毒品罪，為想像競合犯，依刑法第
    55條前段規定，從一重論以販賣第三級毒品罪，為予適度評
    價，原審於依刑法第57條科刑時，已併予衡酌被告就上開輕
    罪（即參與犯罪組織罪）部分具有上開減刑事由情事（如後
    述）。
伍、上訴駁回之說明：
一、原審經審判結果，以被告共同販賣第三級毒品犯行，罪證明
    確，適用組織犯罪防制條例第3條第1項後段、第8條第1項後
    段，毒品危害防制條例第4條第3項（修正前）、第17條第2
    項（修正前）、第19條第1項，刑法第2條第1項前段、第11
    條、第28條、第55條、第38條之1第1項前段、第3項規定，
    並審酌被告曾於偵查中、原審第一次準備及審理程序坦承犯
    行，嗣改為否認犯行之犯後態度，暨被告正值青壯，不思依
    循正途獲取所需，明知毒品不僅戕害施用者之生理及心理健
    康，且施用者為購買毒品以解除毒癮，往往不惜耗費鉅資，
    以致散盡家財連累家人，甚或鋌而走險實施財產犯罪，危害
    社會治安，為一己私利，無視國家杜絕毒品之禁令而加入本
    案販毒集團，擔任完成毒品交易行為所需之「總機」角色分
    工，實施如附表一所示之販賣毒品行為，實屬不該；並考量
    被告未曾因刑事案件經法院論罪科刑，此有被告之臺灣高等
    法院被告前案紀錄表可參，素行尚可，且被告在本案販毒集
    團之角色分工，所為參與犯罪組織罪部分，符合前揭自白減
    刑規定，暨被告本案販賣毒品之數量、價金及實際分得報酬
    ，被告自陳國中畢業之智識程度、已婚、配偶入監執行中、
    從事美容、美體、美睫等工作、家庭經濟普通之生活狀況等
    一切情狀，量處有期徒刑3年7月，並敘明無併科罰金刑之必
    要，且就扣案如附表五編號3至11號所示之物品均諭知沒收
    ，及就未扣案之犯罪所得60元沒收諭知沒收及追徵。核原審
    認事用法，證據取捨均無不當，且已本於被告之責任為基礎
    ，具體斟酌刑法第57條各款所規定之量刑因子，於量刑理由
    詳加說明，並無濫用量刑權限，亦無判決理由不備，或其他
    輕重相差懸殊等量刑有所失出或失入之違法或失當之處，其
    量刑及定應執行刑尚屬妥適，沒收與否（詳後述）亦與法有
    據，並無違誤，自應予維持。
二、被告上訴意旨猶執前詞否認販賣第三級毒品之犯行（其辯解
    及辯護意旨均不足採，有如前述），為無理由，其上訴應予
    駁回。　　
陸、不諭知強制工作之說明：
一、按司法院釋字第812號解釋意旨揭示：106年4月19日修正公
    布之組織犯罪防制條例第3條第3項規定「犯第1項之罪者，
    應於刑之執行前，令入勞動場所，強制工作，其期間為3年
    」（嗣於107年1月3日修正公布第3條，但本項並未修正）就
    受處分人之人身自由所為限制，違反憲法比例原則及憲法明
    顯區隔原則之要求，與憲法第8條保障人身自由之意旨不符
    ，應自本解釋公布之日起失其效力；前開組織犯罪防制條例
    第3條第3 項規定違反憲法明顯區隔原則之要求，與憲法第8
    條保障人身自由之意旨不符，本院釋字第528號解釋於相關
    範圍內應予變更等語。
二、依上開說明，組織犯罪防制條例第3條第3項關於強制工作之
    規定，業經司法院釋字第812號解釋認為違反憲法比例原則
    及憲法明顯區隔原則之要求，與憲法第8條保障人身自由之
    意旨不符，自該解釋公布之日（即110年12月10日）起已失
    其效力，本案自無庸依該規定斟酌是否諭知強制工作之問題
    ，附此敘明。
柒、沒收與否之說明：
一、按犯罪所得，屬於犯罪行為人者，沒收之；犯罪所得之沒收
    ，於全部或一部不能沒收或不宜執行沒收時，追徵其價額，
    刑法第38條之1第1項前段、第3項分別定有明文。次按共同
    正犯犯罪所得之沒收、追徵，應就各人所分得之數為之。所
    謂各人「所分得」之數，係指各人「對犯罪所得有事實上之
    處分權限」而言。因此，若共同正犯各成員內部間，對於犯
    罪所得分配明確時，應依各人實際所得宣告沒收。另販賣毒
    品所收取之價金均屬犯罪所得，並不以扣除成本及必要費用
    後之利潤為限（最高法院108年度台上字第3772號判決意旨
    參照）。經查：本案被告共同販賣毒品之價金為1400元，惟
    上開價金係由小蜜蜂向購毒者收取，且依被告於警詢中供稱
    ：我不清楚我每賣出1公克愷他命或1包毒咖啡包所可抽取之
    報酬，我是日領薪資，每次下班後都會到環中路的辦公室領
    薪資等語（見偵22019號卷一第320、323頁），尚無從據以
    明確計算被告因上開販毒犯行實際分配取得之報酬，爰參照
    本案販毒集團其他 「總機」人員許竝慈、陳銘智於偵訊時
    所證稱之犯罪所得分配、計算方式，亦即以每賣出1公克愷
    他命抽取60元、每賣出1包毒品粉末包抽取30元作為計算基
    準（見偵22019號卷二第254頁；偵22019號卷三第330頁），
    依刑法第38條之2第1項前段規定，估算被告因如附表一所示
    販毒犯行實際分得60元之犯罪所得，而該犯罪所得，雖未據
    扣案，惟本案並無刑法第38條之2第2項不宜執行沒收之情事
    ，自應依刑法第38條之1第1項前段、第3項規定宣告沒收，
    並諭知於全部或一部不能沒收或不宜執行沒收時，追徵其價
    額。
二、按犯毒品危害防制條例第4條之罪者，其供犯罪所用之物，
    不問屬於犯罪行為人與否，均沒收之，同條例第19條第1項
    定有明文。經查：扣案如附表五編號3至11號所示之物品，
    係與被告本案販賣毒品犯行所用之物，業據被告供述明確（
    見原審卷三第393至394頁），應依毒品危害防制條例第19條
    第1項規定，於被告之罪刑項下宣告沒收。
三、至於：①扣案如附表五編號1、2號所示之物品，雖均係被告
    所有之物，然經被告否認與其本案犯行有關，卷內亦無證據
    可認該等物品屬被告本案犯行所用，復非違禁物，爰均不予
    宣告沒收。②扣案如附表二至四、附表六至十所示之物品，
    分別屬葉宗益、陳郡銘、霍怡安、王筱琇所有或管領支配之
    物，非本案被告所有或管領支配之物，且業經原審法院分別
    於葉宗益、陳郡銘、霍怡安、王筱琇之判決中為沒收與否之
    說明，爰不於本案被告犯行項下贅予記載該部分之沒收事項
    ，併此敘明。 
據上論結，應依刑事訴訟法第368條，判決如主文。
本案經檢察官黃鈺雯提起公訴及移送併辦，檢察官謝謂誠到庭執
行職務。
中　　華　　民　　國　　111 　年　　1 　　月　　10  　日
             　  刑事第四庭    審判長法　官  蔡名曜
　     　  　　　　　　　　　　　    法　官  邱鼎文 
  　     　  　　　　　　　　 　　　 法　官  黃玉琪     
以上正本證明與原本無異。     
如不服本判決應於收受送達後20日內向本院提出上訴書狀，其未
敘述上訴理由者，並得於提起上訴後20日內向本院補提理由書（
均須按他造當事人之人數附繕本）「切勿逕送上級法院」。因疫
情而遲誤不變期間，得向法院聲請回復原狀。

                                    書記官  林姿妤

中　　華　　民　　國　　111 　年　　1 　　月　　10　　日

附表一：
時間及地點 集團成員   購毒者 交易內容   總機 小蜜蜂  倉管   108年7月22日下午2時15分許、臺中市○○區○○路0段00號前 吳怡純  不詳  不詳 彭建睿 含有第三級毒品4-甲基甲基卡西酮之毒品粉末包2包；價金1,400元 
附表二：
受執行搜索、扣押人：葉宗益 時間：108年8月1日 地點：臺中市○○區○○路0段0000○0號「膜術汽車工藝」    編號 區域 扣案物品 數量  1  A區 電腦主機 1台  2  點鈔機 1台  3  B區 K盤 1個  4  愷他命 1盒  5 辦公桌 現金(新臺幣，仟元鈔69張） 69,000元  6  Apple廠牌行動電話（黑色） 1台  7  電腦主機 1台  8  茶几 K盤 1個  9  現金(新臺幣) 2,500元  10  SIM卡 3張  11  空SIM卡 5張  12  D區 Apple廠牌行動電話（黑色） 1台  13  Apple廠牌行動電話（金色） 1台  14  Apple廠牌行動電話（銀色） 1台  15  K盤 1個  16  不明粉末 1包  17  跑腿司機車輛表 1張  18  其他 Apple廠牌行動電話（黑色） 1台  19  Apple廠牌行動電話（粉紅） 1台 
附表三：
受執行搜索、扣押人：葉宗益 時間：108年8月2日 地點：臺中市○○區○○○路0段○○○路0段路○ 　　　○○○號碼000-0000號普通重型機車）   編號 扣案物品 數量  1 愷他命 9包  2 租賃協議書 1份  3 藍色活頁筆記本 1本 
附表四：
受執行搜索、扣押人：葉宗益 時間：108年8月2日 地點：臺中市○○區○○路0段0000○0號   編號 扣案物品 數量  1 保險箱 2個  2 車手薪資袋 7個  3 現金(新臺幣) 10,300元  4 記帳明細表 2張 
附表五：
受執行搜索、扣押人：吳怡純 時間：108年8月1日 地點：臺中市○○路00巷0號401室 (見偵22019卷一第337至341頁）   編號 扣案物品 數量  1 OPPO廠牌行動電話（型號：R11s） 1支  2 Apple廠牌行動電話（型號：iPhone6S） 1支  3 帳冊（小） 3本  4 帳冊（大） 2本  5 路由器 1台  6 Apple廠牌行動電話（黑色） 4支  7 Apple廠牌行動電話（銀色） 2支  8 Apple廠牌行動電話（粉紅） 4支  9 小米廠牌行動電話（銀色） 1支  10 Apple廠牌行動電話（白色） 1支  11 WIFI分享器 2個 
附表六：
受執行搜索、扣押人：陳郡銘 時間：108年8月1日 地點：臺中市○○區○○路000號前 　　　（車牌號碼000-0000號自用小客車）   編號 扣案物品 數量  1 不明粉末 1包  2 Apple廠牌行動電話（金色） 1台  3 現金(新臺幣) 1,000元  4 車牌號碼000-0000號自小客車 1台 
附表七：
受執行搜索、扣押人：陳郡銘 時間：108年8月2日 地點：臺中市○○區○○路000號2樓   編號 扣案物品 數量  1 愷他命 1包  2 愷他命刮盤（含括片1片） 1組 
附表八：
受執行搜索、扣押人：陳郡銘 時間：108年11月7日 地點：臺中市政府警察局第五分局 　　　（車牌號碼000-0000號自用小客車）   編號 扣案物品  數量  1 現金(新臺幣) 22,000元  2 毒品粉末包 11包  3 愷他命 17包  4 毒品膠囊 3個 
附表九：
受執行搜索、扣押人：霍怡安 時間：108年8月1日 地點：臺中市○○區○○○路000號9樓之7   編號 扣案物品 數量  1 現金(新臺幣) 24,200元  2 行動電話 1支 
附表十：
受執行搜索、扣押人：王筱琇 時間：108年8月2日 地點：臺中市○○區○○路0段0號（偵查隊）   編號 扣案物品 數量  1 Apple廠牌行動電話（玫瑰金） 1支